【裁判字號】    90,家抗,66
【裁判日期】    900327
【裁判案由】    給付贍養費
【裁判全文】
臺灣高等法院民事裁定        九十年度家抗字第六六號
    抗  告  人  甲○○
右抗告人因與相對人乙○○間給付贍養費事件，對於中華民國九十年一月三十日臺灣
臺北地方法院八十九年度家訴字第三一號裁定提起抗告，本院裁定如左：
      主    文
抗告駁回。
抗告訴訟費用由抗告人負擔。
      理    由
一、抗告意旨略以：本件第一審判決書之送達人雖於八十九年十月五日製作通知書，
    記名「寄存於天母派出所」，惟應受送達人（訴訟代理人）於同日前往天母派出
    所領取時卻因送達人尚未將第一審判決書寄存於天母派出所，以致應受送達人當
    日未能領取，是以本件送達未符合寄存送達之要件，不能謂已為合法送達。既未
    合法送達，無上訴期間經過之問題，故計算上訴期間，自應以應受送達人實際領
    取原判決書之日（即八十九年十月八日）起算，抗告人於八十九年十月二十七日
    提起上訴，並未逾上訴期間，應屬合法上訴。本件送達人係於何時製作送達證書
    黏貼於抗告人住居所、何時將原審判決書寄存於送達地之警察機關，未有任何表
    示，非得遽認已為合法之送達等語。
二、按提起第二審上訴，應於第一審判決送達後二十日之不變期間內為之，提起上訴
    如逾上訴期間者，原第一審法院應以裁定駁回之，民事訴訟法第四百四十條、第
    四百四十二條第一項定有明文。次按送達不能依第一百三十六、第一百三十七條
    規定為之者，得將文書寄存送達地之自治或警察機關，並作送達通知書，黏貼於
    應受送達人住、居所、事務所或營業所門首，以為送達，民事訴訟法第一百三十
    八條著有規定。末按「依民事訴訟法第一百三十八條規定之寄存送達方法而為送
    達者，以送達人將文書寄存送達地之自治或警察機關，並作成送達通知書，黏貼
    於應受送達人門首時，即發生送達之效力，至應受送達人究於何時前往領取應送
    達人文書，或並未前往領取，於送達之效力不生影響」（最高法院八十五年台抗
    字第五一四號、八十六年台抗字第一一○號、八十九年台聲字第一三號裁定參照
    ）。經查，原法院八十九年度家訴字第三一號民事判決（下稱系爭判決書）於八
    十九年十月五日送達於抗告人之訴訟代理人吳守憲位於台北市○○○路○段一四
    ○巷一二號二樓之住所，因無法送達，寄存於天母派出所，並作成送達通知書黏
    貼於應受送達人門首，此有送達證書附卷可稽（見原法院卷第三一頁），而抗告
    人於抗告狀亦自承送達人於八十九年十月五日製作送達通知書，記名「寄存於天
    母派出所」，且系爭判決書於八十九年十月五日寄存於天母派出所，於八十九年
    十月八日晚上八時四十五分，由「吳守憲」親自領取，亦經原法院承辦書記官以
    電話詢問天母派出所員警黃宗華屬實，並制作有電話紀錄在卷可考（見原法院卷
    第三二頁），顯見送達人確實於八十九年十月五日將系爭判決書寄存於天母派出
    所，並作送達通知書張貼於吳守憲之門首，核已發生送達之效力，上訴期間自應
    從送達之次日起算，因抗告人及其訴訟代理人吳守憲住居法院所在地無須扣除在
    途期間，算至八十九年十月二十五日止，即告屆滿，抗告人遲至八十九年十月二
    十七日始行提起上訴，顯逾上訴二十日之不變期間。抗告人雖以吳守憲曾親赴天
    母派出所領取系爭判決書未果，認送達程序不合法，上訴期間應自收受之日起算
    ，惟並無相關事證證實吳守憲於當日曾赴派出所領取系爭判決書未果，況依送達
    通知書所載及原法院電詢天母派出所結果，均證實系爭判決確實於八十九年十月
    五日寄存於天母派出所，所陳難以遽採。因而原法院以抗告人上訴逾期為由，駁
    回抗告人之上訴，核無不合。抗告意旨指摘原裁定不當，求予廢棄，為無理由，
    應予駁回。
據上論結，本件抗告為無理由，爰裁定如主文。
中      華      民      國    九十      年      三      月    二十七    日
                                        民事第十庭
                                            審判長法  官  林  敬  修
                                                  法  官  劉  勝  吉
                                                  法  官  黃  騰  耀
右正本係照原本作成。
不得再抗告。
中      華      民      國    九十      年      三      月    二十七    日
                                                  書記官  楊  麗  雪


司法院資訊處製作；財團法人民間司法改革基金會備份。
